【裁判字號】    98,易,399
【裁判日期】    980818
【裁判案由】    竊盜
【裁判全文】
臺灣基隆地方法院刑事判決               98年度易字第399號
公  訴  人  臺灣基隆地方法院檢察署檢察官
被      告  乙○○
上列被告因竊盜案件，經檢察官提起公訴（98年度偵字第2786號
、第2837號），被告就被訴事實為有罪之陳述，本院裁定改依簡
式審判程序審理後判決如下：
    主  文
乙○○竊盜，累犯，處有期徒刑月；又踰越安全設備竊盜，累
犯，處有期徒刑柒月。應執行有期徒刑捌月。
    事  實
一、乙○○前於民國97年間犯竊盜罪，經本院以97年度基簡字第
    323 號判決判處有期徒刑3 月確定（以下稱甲罪），復於97
    年間，另犯公共危險案件，再經本院以97年度基交簡字第20
    0 號判處有期徒刑3 月確定（以下稱乙罪）。又因於97年間
    犯竊盜罪，經本院以97年度易字第514 號判決判處有期徒刑
    7 月確定（以下稱丙罪）。其因乙、丙罪所處之刑，嗣經本
    院以97年度聲字第1098號裁定合併應執行有期徒刑9 月確定
    。其於97年5 月28日入監接續執行因甲罪所處之有期徒刑3
    月及乙丙罪所定應執行之有期徒刑9 月，並於98年5 月23日
    縮刑期滿執行完畢。
二、詎乙○○竟猶不知悔改，復分別基於意圖為自己不法所有之
    竊盜犯意，先後於下列時、地，竊取他人財物：
  (一)98年6 月5 日晚間11時許，行經基隆市○○區○○路19巷1
    號丙○○所經營之三中精機有限公司鐵工廠前，見一樓全安
    設備之鐵捲門插銷沒插，認有機可乘，乃隨手拉開鐵捲門侵
    入其內，再走到二樓工作室，徒手竊取銅製圓環4 個（價值
    共計新臺幣【下同】2 萬元），得手後欲離開工廠關鐵捲門
    時，恰為鄰人陳英豪聽聞到有異聲出來察看而發現。嗣警據
    報於翌日上午9 時20分許，至同市區○○路19巷乙○○藏放
    贓物之某空屋查看時，乙○○恰好正走進空屋欲取走上開竊
    得贓物時，為警當場查獲。
  (二)98年6 月7 日晚間11時49分許，行經基隆市○○區○○街50
    巷26之1 號胡淑惠所經營之餐飲店（非住宅，夜間無人在其
    內），見該餐飲店業打烊，而窗戶疏未上鎖，認有機可乘，
    乃自該餐飲店屬安全設備之窗戶踰越入內，徒手竊得店內之
    啤酒12瓶（價值約500 元）及現金10元硬幣約50枚。嗣警據
    報依據設置於案發現場附近監視器所拍攝得行竊者影像循線
    查獲上情。
三、案經基隆市警察局第四分局報告臺灣基隆地方法院檢察署檢
    察官偵查後起訴。
    理  由
壹、程序事項
    本件被告乙○○所犯者非為死刑、無期徒刑、最輕本刑為3
    年以上有期徒刑之罪或高等法院管轄第一審案件，其於準備
    程序進行中，先就被訴事實為有罪之陳述，經告知其簡式審
    判程序之旨，並聽取公訴人、被告之意見後，本院乃依刑事
    訴訟法第273 條之1 第1 項之規定，裁定改以簡式審判程序
    進行本案之審理。
貳、實體事項
一、上開事實，業據被告乙○○於警詢、偵訊及本院審理時坦承
    在卷，且事實欄二(一)部分並據證人即被害人丙○○、證人即
    見聞被告於竊盜時所發出聲響及離去竊盜現場之陳英豪於警
    詢時證述在卷，且有丙○○領回失竊物品之贓物認領保管單
    1 紙、尋得贓物地點及被告至現場模擬竊盜照片10張存卷可
    稽；事實欄二(二)部分則據證人即被害人胡淑惠於警詢時指證
    明確，復有監視器攝得被告竊得啤酒及被告至現場模擬竊盜
    等情形照片10張在卷可參，被告之自白核與事實相符，可以
    採信。綜上，本案事證明確，被告之犯行洵堪認定，應依法
    論科。
二、核被告如事實欄二(一)所為，係犯刑法第320 條第1 項之普通
    竊盜罪。檢察官雖起訴被告此部分所為係犯刑法第321 條第
    1 項第2 款之踰越門扇竊盜罪，然查，被告供稱因證人丙○
    ○所經營位於隆市○○區○○路19巷1 號之三中精機有限公
    司鐵工廠一樓鐵門未關，於是直接開啟鐵門侵入其內竊盜等
    情，核與證人丙○○於警詢時證稱：案發現場沒有遭破壞，
    被告係從1 樓鐵門侵入行竊，因1 樓鐵門平時都沒有上鎖等
    語相符，足徵被告係以徒手推門進入上址三中精機有限公司
    內竊盜，核與刑法第321 條第1 項第2 款「踰越」門扇竊盜
    之情形不符（最高法院22年上字第454 號、63年台上字第50
    號判例意旨參照），從而檢察官起訴法條即有未合，嗣業經
    蒞庭檢察官於本院審理時更正此部分起訴法條第320 條第1
    項之普通竊盜罪（見本院98年8 月4 日審判筆錄第1 項），
    本院自毋庸變更起訴法條，並此敘明。又按刑法第321 條第
    1 項第2 款所謂安全設備，係指依社會通常觀念足認為防盜
    之設備而言（最高法院55年台上字第547 判例意旨參照），
    而窗戶依一般社會通念係屬防盜之設備，是核被告如事實欄
    二(二)所為，係犯刑法第321 條第1 項第2 款之踰越安全設備
    竊盜罪。再被告前曾受如事實欄一所示有期徒刑之執行完畢
    ，有臺灣高等法院被告前案紀錄表在卷可憑，其於有期徒刑
    執行完畢後，5 年以內故意再犯本件有期徒刑以上之罪，為
    累犯，其所犯上開2 罪，均應依刑法第47條第1 項規定加重
    其刑。又被告所犯上開2 罪，犯意各別，行為不同，應予分
    論併罰。爰審酌被告前有多次竊盜前案紀錄，猶不知悔改，
    復一再竊取他人財物，顯見其未能節制己身行為，並衡酌其
    犯罪動機、目的、手段、竊得財物價值、所生危害，暨其犯
    後坦承犯行，且業已賠償證人胡淑惠所受之損害，有和解書
    影本1 紙存卷可查，而證人丙○○亦已領回失竊財物等一切
    情狀，分別量處如主文所示之刑，並定其應執行之刑，以示
    懲儆。
據上論斷，應依刑事訴訟法第273 條之1 第1 項、第299 條第1
項前段，刑法第320 條第1 項、第321 條第1 項第2 款、第47條
第1項、第51條第5款，刑法施行法第1條之1，判決如主文。
本案經檢察官甲○○到庭執行職務。
中    華    民    國    98    年     8    月    18    日
                  刑事第一庭  法  官  劉桂金
以上正本證明與原本無異。
如不服本判決應於收受送達後10日內向本院提出上訴書狀，並應
敘述具體理由；其未敘述上訴理由者，應於上訴期間屆滿後20日
內向本院補提理由書 (均須按他造當事人之人數附繕本)「切勿
逕送上級法院」。
中    華    民    國    98    年    8     月    18    日
                              書記官  劉如純
附錄論罪科刑法條：
刑法第320條第1項
意圖為自己或第三人不法之所有，而竊取他人之動產者，為竊盜
罪，處5 年以下有期徒刑、拘役或 5 百元以下罰金。
刑法第321條第1項第2款
犯竊盜罪而有左列情形之一者，處6 月以上、5 年以下有期徒刑
：
二、毀越門扇、牆垣或其他安全設備而犯之者。


司法院資訊處製作；財團法人民間司法改革基金會備份。
